臺灣高等法院臺中分院刑事裁定　　　　　　　　　　　九十三年度抗字第四四○號
　　抗　告　人　甲○○
右列抗告人因聲請回復原狀案件，不服臺灣臺中地方法院中華民國九十三年五月三十
一日第一審裁定（九十三年度聲字第一五一九號），提起抗告，本院裁定如左：
      主  文
抗告駁回。
      理  由
一、聲請及抗告意旨略以：抗告人甲○○因偽造文書案件，經臺灣臺中地方法院九十
    二年度訴緝字第一九八號判處罪刑，抗告人就該案提起上訴，依上訴狀之郵局掛
    號郵票上所蓋時間記載，抗告人係於九十二年八月二十六日提起上訴，並非九十
    二年八月二十七日，是該案上訴並未逾期，卻遭本院以上訴逾期為由駁回抗告人
    之上訴，且抗告人係因移監無法遞狀始有延誤，法院不應受法條限制認應於五日
    內聲請回復原狀云云。
二、按非因過失，遲誤上訴期間者，於其原因消滅後五日內，得聲請回復原狀，刑事
    訴訟法第六十七條第一項定有明文。本件抗告人甲○○因偽造文書等案件，經臺
    灣臺中地方法院檢察署檢察官於民國九十年七月三十日以九十年度偵字第一一九
    ○三號提起公訴，經臺灣臺中地方法院於九十二年七月十八日以該院九十二年度
    訴緝字第一九八號判處有期徒刑一年二月，抗告人於九十二年八月十二日收受該
    案判決書之送達，嗣於同年八月二十一日移往臺灣高雄看守所，於同年八月二十
    六日當庭開釋出監（此有該所收容人資料表在卷可憑），聲請人卻遲至同年八月
    二十七日始提起上訴，嗣經本院於同年十月三十一日以九十二年度上訴字第一七
    二六號駁回上訴確定，此有相關卷宗影本附原審卷可按。本件縱有抗告人於九十
    二年八月二十六日上訴期間末日經法院當庭釋放，是無從向看守所遞狀，只得郵
    寄上訴狀情事，惟九十二年八月二十六日抗告人既經釋放，則自是時起，其遲延
    期間之原因亦已消滅，抗告人竟遲至九十三年五月二十一日，始聲請回復復狀，
    顯逾上該法定五日之期間，自非合法，原審駁回其聲請核無違誤，本案抗告無理
    由，應予駁回。
三、抗告人稱其就臺灣臺中地方法院九十二年度訴緝字第一九八號判決提起上訴，依
    該上訴狀之郵局掛號郵票上所蓋時間記載，抗告人係於九十二年八月二十六日提
    起該案上訴，並非九十二年八月二十七日，是該案上訴並未逾期云云，惟提起上
    訴，應以書狀提出於原審法院為之，刑事訴訟法第三百四十二條定有明文，是提
    起上訴者，自須於上訴狀送達法院時始得謂已提起之，即上訴時間應以法院收受
    上訴狀之時間為準，並非以上訴人將上訴狀交付郵務機關之時間為準，臺灣臺中
    地方法院就上該案件係於九十二年八月二十七日收受抗告人之上訴狀，有該院函
    影本及被告之上訴書影本上收狀章記載可參，抗告人稱伊係於九十二年八月二十
    六日即已提起上訴云云，尚有誤會，併此明。
四、又抗告人於原審之聲明狀首頁固記載「聲明異議」云云，惟審核其聲請狀陳述內
    容，係因遲誤上訴期間，欲聲請回復原狀等語明確，並非指摘檢察官執行之指揮
    有何不當，與刑事訴訟法第四百八十四條聲明異議之要件不相符合，此部分應係
    文字誤載，亦併敘明。
據上論結，應依刑事訴訟法第四百十二條，裁定如主文。
中      華      民      國    九十三    年      六      月    二十八    日
                                   臺灣高等法院臺中分院刑事第五庭
                                         審判長法  官  袁  從  楨
                                               法  官  郭  同  奇
                                               法  官  姚  勳  昌
右正本證明與原本無異。
如不服本裁定，應於裁定送達後五日內向本院提出再抗告狀。
                                               書記官  洪  麗  華
中     華     民     國     九十三     年      六      月    二十九     日
                                                                        Ｆ
